# 无纸化作业下，审计所需的外部证据如何保证？

提问人：动 力十足 时间：2022-07-07 09:41:20
目前稍微大点的公司都在推行无纸化，一般是客户给个网址、账号，供应商在系统中接受订单和对账，且由于客户系统不同或者给的权限不同，历史数据一般是查不到的；而该过程中所涉及的对账单和订单就没有像过去那种签字和盖章的外部证据支撑，此种情况下，审计所需的外部证据如何保证？一般送货单对方会签字但不盖章；另外若公司以对账单为依据确认收入，此种情况下收入确认的依据是否充分，若不充分，该如何处理？

回答人：chenyiwei
这个问题比较复杂，一般需涉及对相关一般控制、应用程序控制等的了解，确定是否依赖，以及对拟依赖的控制进行测试；对于利用外部服务机构工作的，还应执行利用服务机构的相关程序。审计准则和各事务所的审计方法论中对电子审计证据（EAE）的利用都有相应的测试程序。